臺灣高雄地方法院刑事判決
110年度侵訴字第40號
公  訴  人  臺灣高雄地方檢察署檢察官
被      告  BASKARAN VEERAN PACKIAMUTHU PRASAD(卜拉薩)                      男  西元0000年0月00日生


選任辯護人  黃政廷律師
上列被告因妨害性自主罪案件，經檢察官提起公訴（110年度偵
字第9938號），本院判決如下：
    主  文
BASKARAN VEERAN PACKIAMUTHU PRASAD(卜拉薩)無罪。
    理  由
一、公訴意旨略以：被告BASKARAN VEERAN PACKIAMUTHU PRASAD
     （中文譯名：卜拉薩） 與告訴人即代號AV000-A110039之
    女子（真實姓名年籍詳卷，下稱A女）於民國109年12月底認
    識，2人於110年2月16日晚間相約見面出遊。被告竟基於強
    制猥褻之犯意，於同日21時至22時許間，在高雄市○○區○○○
    路0號附近愛河岸旁，見告訴人靠近欄杆，遂站立在告訴人
    後方，將告訴人壓靠欄杆，未經告訴人同意觸摸告訴人之肩
    部，復違反告訴人之意願，將手伸進告訴人上衣內壓按撫摸
    告訴人胸部，長達數分鐘之久，而以此方式對告訴人為強制
    猥褻得逞。因認被告涉犯刑法第224條之強制猥褻罪嫌等語
    。
二、性侵害犯罪防治法所稱性侵害犯罪，係指觸犯刑法第221條
    至第227條、第228條、第229條、第332條第2項第2款、第33
    4條第2項第2款、第348條第2項第1款及其特別法之罪；又行
    政機關、司法機關及軍法機關所製作必須公示之文書，不得
    揭露被害人之姓名、出生年月日、住居所及其他足資識別被
    害人身分之資訊，性侵害犯罪防治法第2條第1項、第12條第
    2項分別定有明文。另性侵害犯罪防治法第12條所定其他足
    資識別被害人身分之資訊，包括被害人照片或影像、聲音、
    住址、親屬姓名或其關係、就讀學校與班級或工作場所等個
    人基本資料，性侵害犯罪防治法施行細則第6條亦有明文。
    本案被告被訴對告訴人A女為強制猥褻犯行，係屬性侵害犯
    罪防治法所稱之性侵害犯罪，因判決係屬必須公示之文書，
    為避免被害人身分遭揭露，爰依上開規定，對於告訴人A女
    之姓名年籍予以隱匿，以免揭露被害人身分。
三、犯罪事實之認定，係據以確定具體的刑罰權之基礎，自須經
    嚴格之證明，故其所憑之證據不僅應具有證據能力，且須經
    合法之調查程序，否則即不得作為有罪認定之依據。倘法院
    審理之結果，認為不能證明被告犯罪，而為無罪之諭知，即
    無刑事訴訟法第154條第2項所謂「應依證據認定」之犯罪事
    實之存在。因此，刑事訴訟法第308條前段規定，無罪之判
    決書只須記載主文及理由，而其理由之論敘，僅須與卷存證
    據資料相符，且與經驗法則、論理法則無違即可，所使用之
    證據亦不以具有證據能力者為限，即使不具證據能力之傳聞
    證據，亦非不得資為彈劾證據使用。故無罪之判決書，就傳
    聞證據是否例外具有證據能力，本無須於理由內論敘說明（
    最高法院100年度台上字第2980號判決意旨參照）。查被告
    之辯護人雖爭執告訴人A女於警詢及偵查之陳述、證人涂ＯＯ
    於偵訊之陳述及內政部警政署刑事警察局110年5月6日刑生
    字第1100039607號鑑定書之證據能力【見本院110年度侵訴
    字第40號卷（下稱本院卷）第47頁】，然被告既經本院認定
    無罪（詳下述），揆諸上開說明，使用之證據不以具有證據
    能力者為限，是以，即不再論述所援引有關證據之證據能力
    ，合先敘明。　　
四、按犯罪事實應依證據認定之，無證據不得認定其犯罪事實；
    而不能證明被告犯罪者，應諭知無罪之判決，刑事訴訟法第
    154條第2項、第301條第1項分別定有明文。又事實之認定，
    應憑證據，如未能發現相當證據，或證據不足以證明，自不
    能以推測或擬制之方法為裁判基礎（最高法院40年台上字第
     86號判例意旨參照）。且認定犯罪事實所憑之證據，無論
    直接證據或間接證據，其為訴訟上之證明，須於通常一般之
    人均不致有所懷疑，而得確信其為真實之程度者，始得據為
    有罪之認定，倘其證明尚未達到此一程度，而有合理之懷疑
    存在而無從使事實審法院得有罪之確信時，即應由法院諭知
    被告無罪之判決（最高法院76年台上字第4986號判例意旨參
    照）。另按被害人之為證人，與通常一般第三人之為證人不
    同，被害人就被害經過所為之陳述，其目的在於使被告受刑
    事訴追處罰，與被告處於絕對相反之立場，其陳述或不免渲
    染、誇大，是被害人縱立於證人地位具結而為指證、陳述，
    其供述證據之證明力仍較與被告無利害關係之一般證人之陳
    述為薄弱。從而，被害人就被害經過之陳述，除須無瑕疵可
    指，且須就其他方面調查又與事實相符，亦即仍應調查其他
    補強證據以擔保其指證、陳述確有相當之真實性，而為通常
    一般人均不致有所懷疑者，始得採為論罪科刑之依據，非謂
    被害人已踐行人證之調查程序，即得恝置其他補強證據不論
    ，逕以其指證、陳述作為有罪判決之唯一證據（最高法院95
    年度台上字第6017號判決意旨參照）。又性侵害犯罪態  樣
    複雜多端，且通常具有高度隱密性，若案發當時僅有被告與
    被害人2 人在場，事後常有各執一詞，而有難辨真偽之情形
    。事實審法院為發現真實，以維護被告之正當利益，對於被
    害人指證是否可信，自應詳加調查，必其指證確與事實相符
    ，而無重大瑕疵者，始得採為論罪之依據。此類性侵害疑案
    ，因涉及雙方利害關係之衝突，告訴人或證人（被害人）難
    免有虛偽或誇大陳述之可能。事實審法院為發現真實，除應
    就卷內相關證據資料細心剖析勾稽，以究明告訴人或被害證
    人指訴是否合於情理以外，尤應調查其他相關佐證，以查明
    其指證是否確與事實相符。亦即被害人之指證，仍須有補強
    證據以保障其憑信性，不能單憑被害人片面之指證，遽對被
    告論罪科刑（最高法院102年度台上字第810號判決意旨參照
    ）。 
五、公訴意旨認被告涉犯前揭強制猥褻犯行，無非係以被告之供
    述、證人即告訴人A女之指述、證人涂ＯＯ之證述、告訴人與
    被告之LINE對話紀錄及內政部警政署刑事警察局110年5月6
    日刑生字第1100039607號鑑定書等為其主要論據。
六、訊據被告固坦承有於110年2月16日22時許，在高雄市○○區○○
    ○路000號間愛河岸旁，站在告訴人後方，以手伸進告訴人上
    衣內撫摸胸部之行為，然堅詞否認有何強制猥褻犯行，辯稱
    ：我幫A女按摩時，她跟我講到性愛的事情，我認為她是「
    開綠燈」的意思，我摸A女胸部時，她的反應讓我覺得她是
    同意，想要繼續等語【見臺灣高雄地方法院檢察署110年度
    偵字第9938號卷（下稱偵卷）第83頁、本院卷第39頁】，及
    其辯護人以：被告並無違反A女意願，被告所為並無強制猥
    褻之犯意等語為其辯護（見本院卷第41頁、本院110年度審
    侵訴字第16號卷第65-87頁）。經查：
（一）被告與告訴人2人於110年2月16日晚間相約見面出遊，被 
       告於同日21至22時許間，在高雄市○○區○○○路0○0  號間
      之愛河岸旁，站在告訴人後方，有觸摸告訴人之肩  部，
      並將手伸進告訴人上衣內壓按撫摸告訴人胸部之事  實，
      為被告坦認在卷（見本院卷第47頁「兩造不爭執事  項」
      ），經核與證人即告訴人A女於警詢及偵查之證述相  符
      【見高雄市政府警察局婦幼警察隊高市警婦隊偵字第1107
      0009700號卷（下稱警卷）第57-59頁、偵卷第119頁】，
      並有內政部警政署刑事警察局110年5月6日刑生字第11000
      39607號鑑定書鑑定書在卷可稽（見偵卷第29-31頁），是
      此部分事實堪予認定。　　
（二）被告堅決否認如起訴書所載之強制猥褻犯行，是本件應審
      究之爭點厥為：被告於上開時、地撫摸A女胸部之際，是
      否違反A女之意願？茲分敘如下：
   1、A女對於其遭被告強制猥褻之指訴，經A女於警詢時證稱：
      當時被告說要幫我按摩，他要我將手機放在口袋裡，後來
      他就將手待在我肩上，他先幫我按摩肩、臉，後來就把手
      伸進我的胸部裡面，用手撫摸搓揉胸部，我當下嚇傻又害
      怕，我一開始就有跟他說「夠了吧！」等語（見警卷第57
      -59頁），於偵訊時證稱：被告在摸我胸部之前，我不記
      得他有沒有說要幫我按摩，他站在我後面直接伸出雙手摸
      我肩膀，摸完肩膀後，就摸我胸部，他把我人壓往前靠近
      欄杆處。他摸我胸部的時間我覺得還蠻久的，我當時用英
      文回他說「你夠了吧」，我也有移動身體要迴避他，當時
      我手上拿著手機要看幾點幾分或是要查資料或必要時也可
      以馬上用的得，所以我沒有用手去推他或作一些其他動作
      ，但我有往後看，假裝看後面有沒有人，被告就離我遠一
      點等語（見偵卷第119頁），於本院審理時證稱：案發當
      時我表示身體不舒服，他就直接幫我按摩，接下來就把手
      伸到胸部，我覺得恐懼，我閃躲他，一直往後看，但我不
      敢直接反抗，因為他是黑人，我跟他說「夠了吧」，他就
      進一步跟我要求希望跟我發生性關係，我拒絕他等語（見
      本院卷第121、131、133、143、145、147-148頁），雖一
      致陳述被告為A女按摩後就以手撫摸A女胸部，但A女就被
      告撫摸A女胸部後之反應情狀，則有陳述不一致的情形，
      又妨害性自主案件具有隱密性，通常僅有被告與被害人在
      場，或不免淪為各說各話之局面。法院可對照案發環境、
      被告與被害人之關係、被害人事後反應等項，依經驗法則
      、論理法則審慎評價被害人陳述之可憑信性，然性侵被害
      者之指證，應有補強證據之要求，而所謂補強證據，其屬
      「間接證據」（情況證據）者，必須係與被害者陳述被害
      之經過有關連性，且與被害者之證言不具同一性之別一證
      據，始具補強證據之適格性，故如被評價為與被害者陳述
      具有同一性或重複性之「累積證據」（如轉述被害人證詞
      之傳聞供述），即非適格之補強證據。經查：
    ⑴證人乙○○於偵訊時證稱：A女打電話給我，問我另一個人許
      ○○的狀況，許○○之前有發生遭人猥褻的事，我就問A女為
      何要問許○○的事，她才講說她遇到類似的狀況，說他被一
      個男生強吻、摸胸部，A女說許○○叫她去做檢查、看醫生
      。電話中感覺她很激動、講話很急，她說她害怕對方會騷
      擾她、有預謀、有計畫性的要害她等語（見偵卷第154頁
      ）、於本院審理時證稱：A女說被告把他帶到愛河，那邊
      沒有攝影機，也沒什麼行人，被告把她壓在愛河邊欄杆上
      對她上下其手等語（見本院卷第155頁），惟證人乙○○證
      述A女與其聯絡時，A女固有向其述說遭被告強行摸胸部之
      事實，然對於本件被告究竟有無強制猥褻A女之待證事實
      ，實轉述A女陳述被害經過，並非依憑證人自己之親身經
      歷、見聞或體驗，核屬與A女證述之同一性累積證據。且
      證人乙○○固然陳述A女「情緒激動」是本於其親身經歷之
      實際經驗，但A女情緒激動之原因本有多種可能，斷不得
      僅憑此即認A女確有遭受強制猥褻之事實，是此等事實並
      不足以補強A女指訴之起訴事實之真實性，無法遽為不利
      於被告之認定。
    ⑵另觀諸被告所提供其於110年2月26日10時23分許以通訊軟
      體LINE（下稱LINE）使用「000000」之帳號名稱傳送給A
      女之對話訊息內容（見警卷第45頁），被告固傳送「Good
       morning dear,I feel guilty,Forgive me one time.」
      、「Please talk with me.」、「I meet you tomorrow 
      and we talk」、「Let me know if you have time」、
      「Can you reply me」等語，然被告係陳稱：當晚我回到
      台南後，我傳訊息問A女是否已回家，她沒有回答，隔天
      早上我傳訊向她道早安，她也沒有回答，此後我傳的訊息
      她都已讀不回，所以我創了另一個帳號，名為haibvp，用
      這個帳號跟她連絡。因為當天A女問我想不想跟她性行為
      ，問我能不能讓她生小孩，問我能不能去飯店，我說不行
      ，我明天要工作，A女說她沒有工作，說她隔天沒有錢可
      以用了，問我是否可以每個月提供新臺幣（下同）12000
      元，我說沒辦法，我身上只有1000元可以給她，她拒絕，
      開始不開心。後來在2月26日我收到薪資入帳，我認為2月
      16日那天沒有幫到A女很內疚，我希望可以幫她，才會傳
      那個簡訊給她等語（見警卷第4-9頁），並提出其任職處
      於110年2月26日6時15分之撥款通知（見偵卷第109頁）為
      證；本院參以A女於警詢時證稱：被告想跟我發生性行為
      ，我問他要去MOTEL還是HOTEL，誰要付費，她說他要付10
      00元，我跟他說我隔天要面試跟考試，才有工作支付房租
      水電費，如果我跟你發生性關係，我就沒工作了，你可以
      付我多少錢，他說他可以付費，我問他要付我多少，我想
      跟他說10萬，但我說成1萬，所以他說他可以一個月幫我
      付5000元，當下我很冷淡很生氣等語（見警卷第58頁），
      及於本院審理時證稱：我是跟他說我跟我的對象有生小孩
      計畫，所以我不會跟他發生性行為。被告講的英文我聽不
      是很清楚，因為他的口語我覺得不是那麼能夠理解等語（
      見本院卷第124-125、146頁），堪以認定被告與A女共同
      理解之當日對談內容部分包含「性行為」、「生小孩」、
      「飯店」、「沒工作」、「付多少」等語，然雙方就上開
      共同理解之名詞前後文之理解內容卻大相逕庭，是以，如
      依照當天被告理解之情節，認為A女所述係要求被告提供
      相當金錢，然因被告身上沒有足夠現金，且被告感受到A
      女變得不開心，之後傳送訊息給A女亦未獲得A女之回應，
      則被告於接收A女上開反應後，主觀上反省是否因自己當
      時未能幫助A女，誠已造成A女內心之傷害，因而心生歉意
      ，故於110年2月26日領得薪資後，隨即以LINE傳送上開內
      容予A女並邀約A女見面，亦非事實上不可能，斷不得僅憑
      被告上開舉措，即認被告有自認對A女為強制猥褻之犯行
      ，是以，難以上開訊息內容作為補強證據。
   2、另本院參以被告與A女認識之經過、平時相處模式及本案
      發生之情狀：
　  ⑴被告與A女係於109年12月底，在某大學學生餐廳用餐時聊
      天而認識，之後即偶爾以LINE聊天，曾於110年1月初相約
      見面，本案發生係渠第2次相約見面等情，業據A女於警詢
      證稱明確（見警卷第56-57頁），且與被告於警詢之陳述
      相符（見警卷第4頁），堪以採信，並參照2人間之LINE對
      話紀錄（見警卷第75-87頁），可知被告與A女於109年12
      月底認識後，平日會以LINE聯繫，互相關心，本案發生前
      被告與A女有相約見面過。
　　⑵再參以A女於警詢及本院審理時證稱：被告每次來高雄都要
      來找我，我不出來他就不離開高雄，所以我一定要外出跟
      他見面，我第一次跟他聊天時，覺得他水準不錯，所以我
      （之後）才願意跟他見面。110年2月16日我們約在衛武營
      ，後來去中山路吃飯，吃完飯我騎機車要帶他去車站坐車
      ，他說要去河北路的公園，就指引我去河北二路7號附近
      ，我有表示我身體不舒服，被告就將手待在我肩上要幫我
      按摩，我當時想說是基於友善的表現等語（見警卷第58-5
      9、61頁、本院卷第141-143頁），及被告於警詢時陳稱：
      我跟A女之前的互動是愉快的，會用LINE傳簡訊或打電話
      聊天、關心彼此的健康，當天晚上在衛武營與A女見面後
      ，她騎摩托車載我去逛逛，後來去吃晚餐，吃完我跟她說
      我要回台南，她叫我留下來久一點，她騎車載我去中山大
      學，後來就回到火車站附近散步聊天，她說脖子痛，我問
      可不可以幫她按摩，她說可以，她很開心等語（見警卷第
      4-5頁），堪認本案發生當日2人於捷運站見面後，有先去
      餐廳吃飯，隨後至中山大學，最後再到愛河岸旁聊天，被
      告因知悉A女身體不舒服，即以手幫A女按摩，當時相處氣
      氛尚屬融洽。
　  ⑶本院另審酌A女於警詢、偵查及本院之證述：被告撫摸我胸
      部的時間我覺得摸蠻久的，有好幾分鐘，當時有路人出現
      經過，若有路人接近，他會閃開。我有移動身體要迴避他
      ，我手上拿手機，所以沒有用手去推他或做一些動作，但
      我有一直往後看，假裝看後面有沒有人，被告只要一發現
      有人靠近，就會把手遠離我，比較收斂。我一直跟他講這
      樣會害我沒有工作之類的話，我就一直講，講到被告自己
      把手抽離，我後來跟他說「夠了吧」，他就跟我表達想要
      進一步發生性行為，當時已經拉開距離了（意旨：已停止
      撫摸胸部）等語（見警卷第59-60頁、偵卷第119-121頁、
      本院卷第122、144-145、147-148頁），是以，當時被告
      與A女在案發地點即愛河岸邊，屬一開放空間，且依A女上
      開所述，可知當時有路人經過，只要有路人經過或是A女
      將頭往後看時，被告即會收斂其動作而離A女遠一點，於A
      女對被告說「夠了吧」，被告即停止撫摸而與A女拉開距
      離等情，益徵被告應非罔顧A女意願之人；況且，A女陳稱
      其於被告撫摸其胸部數分鐘之久的過程中，並沒有用手推
      開被告或是做一些激烈反應的動作，只有「將頭往後看」
      或是「說一些話」想讓被告自行停止，甚至，於路人經過
      時，A女亦未趁機向路人表示求救之意，或是趁被告收斂
      動作時（依A女陳述，被告於路人經過時會收斂動作）做
      出任何閃避之舉措，仍容任被告繼續上揭撫摸行為，直至
      A女對被告說「夠了吧」，被告才停止動作，則本院綜觀
      上開情境，認被告辯稱其當時以為A女有同意其為撫摸胸
      部之行為等語，並非事實上全然不可能，是以，被告當時
      主觀上是否有違反A女之意願，誠屬有疑。
　  ⑷至A女於本院審理時雖證稱：當時雖然有人經過，但我不敢
      求救，我覺得被告是黑人，暴衝力比白人、黃種人快，萬
      一我求救或跑開沒有得逞，後面會更慘，因為黑人在我印
      象中都有暴力傾向，我朋友去美國，檢查行李的人都是黑
      人，行李都用丟的，所以行李箱的輪子都會斷，而且我曾
      經看過一部電影，印度跟美國的摔角比賽，印度得勝，所
      以印度人做事情都是有計畫性的，我覺得被告說話也會有
      強制性的感覺，因為我帶他去中山大學，他堅持一定要去
      愛河邊，因為他要對我表達好感或愛意，但我跟他不熟等
      語（見本院卷第131、134、145-146頁），是以，依A女上
      開所述，堪認其認為被告對之有「強制性言論」部分，係
      在於本案發生前，被告勉強A女與之一起至愛河邊，除此
      之外，尚難認被告於撫摸A女胸部時有對A女為強暴、脅迫
      等手段或行為，附此敘明。
七、綜上所述，A女指訴被告違反其意願對其為猥褻行為，依現 
     有證據不足以補強或擔保A女證述之真實性。是本件公訴人
      所指被告之上開強制猥褻犯行，其所為訴訟上之證明，均
      尚未達到通常一般人均不致有所懷疑而得確信其為真實之
      程度，無從說服本院形成有罪之心證。此外，依卷內現存
      證據資料，復查無其他積極證據足資認定被告確有公訴意
      旨所指上開犯行，揆諸前揭說明，並依刑事訴訟制度「倘
      有懷疑，即從被告之利益為解釋」、「被告應被推定為無
      罪」之證據法則，自應為本件被告無罪之諭知。
據上論斷，應依刑事訴訟法第301條第1項前段，判決如主文。
本案經檢察官鄭玉屏提起公訴，檢察官郭麗娟到庭執行職務。
中　　華　　民　　國　　111 　年　　4 　　月　　11　　日
                  
　　　　　　　　　刑事第十庭  審判長法  官  曾鈴媖媖
                                    法  官  陳美芳
　　　　　　　　　                  法　官  蔣文萱
以上正本證明與原本無異。
如不服本判決應於收受判決後20日內向本院提出上訴書狀，並應
敘述具體理由。其未敘述上訴理由者，應於上訴期間屆滿後20日
內向本院補提理由書(均須按他造當事人之人數附繕本)「切勿逕
送上級法院」。
中　　華　　民　　國　　111 　年　　4 　　月　　11　　日
                                    書記官  廖佳玲